臺灣屏東地方法院小額民事判決
                               110年度屏小字第865號
原      告  帝亨名門社區管理委員會

法定代理人  吳松燕  

被      告  李珮涵  

上列當事人間給付管理費事件，本院於民國111年4月6日言詞辯
論終結，判決如下：
    主  文
被告應給付原告新臺幣14,400元，及自民國110年8月28日起至清
償日止，按年息5％計算之利息。
訴訟費用新臺幣1,000元由被告負擔。
本判決得假執行。
    事實及理由
一、原告主張：被告係帝亨名門社區內門牌號碼為屏東縣○○市○○
    ○路00巷0弄00○0號建物所有權人，依帝亨名門社區管理組織
    章程暨住戶規約，被告每月應繳管理費為新臺幣（下同）1,
    200元，惟被告自108年1月起至108年12月止，計12個月未按
    期繳納，共積欠管理費14,400元（12月ㄨ1,200元＝14,400元
    ）為此提起本件訴訟。聲明：如主文所示。
二、被告則以：我有繳管理費，是交給吳睦煌，他有給我收據，
    但收據現在找不到了，如果沒有繳納管理費，原告會先用存
    證信函催繳，但我沒有收到任何存證信函等語置辯。聲明：
    請求駁回原告之訴。
三、原告主張上開事實，業據原告提出存證信函及回執、帝亨名
    門社區管理組織章程暨住戶規約、管理費收繳名冊、建物登
    記第一類謄本為證〔見本院110年度司促字第4564號卷（下稱
    支付命令卷）第9-11、23-32頁〕，應可信為實在。
四、按「當事人主張有利於己之事實者，就其事實有舉證之責任
    。」此民事訴訟法第277條本文定有明文。又請求履行債務
    之訴，原告就其所主張債權發生原因之事實，固有舉證之責
    任，若不爭執此項事實而主張該債權已因清償而消滅，則清
    償之事實，應由被告負舉證之責任。本件被告並未爭執其有
    給付自108年1月起至108年12月止，計12個月管理費之義務
    ，惟抗辯業已繳納，則依上開說明，就此清償之事實，即應
    由被告負舉證責任。被告聲請證人吳睦煌到庭證述為證，然
    證人吳睦煌於本院審理時證述：「（是否在帝亨名門社區擔
    任過管理員？）是的。民國108年9月到109年9月。（是否認
    識在庭被告李珮涵？）不認識。（被告是否為帝亨名門社區
    的住戶？）不認識，沒有見過。（被告說108 年1 月至108 
    年12月總計12個月，每月應繳納管理費1200元，是有交給你
    ，是否有這回事？）沒有，我沒有收到，而且108年9月以前
    不是我在那裡。」等語（見本院卷第80頁），自無從證明被
    告有繳納此12個月之管理費，此外被告即未再提出證據證明
    已清償該12個月管理費之事實，故被告所辯我有繳管理費，
    是交給吳睦煌云云，自無可採。
五、綜上所述，原告請求被告給付14,400元及自支付命令繕本送
    達翌日即110年8月28日（起訴狀繕本於110年8月17日寄存送
    達於民和派出所，依民事訴訟法第138條第2項規定，於110
    年10月27日發生送達效力，見支付命令卷第65頁）起至清償
    日止，按年息5％計算之利息，為有理由，應予准許。
六、本件係適用小額訴訟程序，應依民事訴訟法第436 條之20規
    定，依職權宣告假執行。又依民事訴訟法第436 條之19第1
    項規定，法院為訴訟費用之裁判時，併確定訴訟費用額為1,
    000元。
七、訴訟費用之依據，民事訴訟法第78條。　　
中　　華　　民　　國　　111 　年　　4 　　月　　20　　日
                        屏東簡易庭  法  官  曾吉雄
以上為正本，係照原本作成。
如不服本判決，應於判決送達後20日內，以判決違背法令為理由
，向本院提出上訴狀並表明上訴理由（上訴理由應表明：一、原
判決所違背之法令及具體內容；二、依訴訟資料可認為原判決有
違背法令之具體事實），如未表明上訴理由者，應於上訴後20日
內向本院提出上訴理由書。如委任律師提起上訴者，應一併繳納
上訴審判裁判費。
中　　華　　民　　國　　111 　年　　4 　　月　　20　　日
                                    書記官  鄭美雀